# 请教陈老师，持有待售列报

提问人：心海拂清风 时间：2017-01-05 19:05:06
1 、某子公司符合持有待售条件，是把总资产列示在持有待售资产，总负债列示在持有待售负债中吧，净资产和长投抵消？利润表和现流表如何列示，谢谢。

回答人：chenyiwei
1 、是。 2 、合并报表中利润表和现金流量表仍需分别纳入具体的各个损益和现金流量项目，同时在附注中单独披露与该持有待售部分相关的损益和现金流量情况。

提问人：心海拂清风 时间：2017-01-05 19:56:46
资产负债表货币资金放在了持有待售资产，但是现流表期末现金及现金等价物与资产负债表不勾稽，这个需要做特殊处理么？还有内部往来抵消只能与持有待售资产，负债做抵消了。谢谢。

回答人：chenyiwei
差异原因是可以解释的，无需特殊处理。

提问人：zengfengxia 时间：2017-05-12 11:34:56
子公司在合并报表层面是以分项资产（组）、负债形式存在的，子公司符合持有待售定义的时候，需要把货币资金也归入持有待售资产吗？

回答人：chenyiwei
一般理解是，

提问人：zengfengxia 时间：2017-05-17 17:10:12
陈版，根据新发布的 42 号准则第十条，是不是可以理解，对子公司持有待售的条件在合并和个别报表是一致的。 有些疑惑，子公司本身符合持有待售条件应如何理解？已签订不可撤销的一年内完成的协议，但处置前仍继续经营的是不是不属于“根据类似交易中出售此类资产或处置组的惯例，在当前状况下即可立即出售；”对母公司而言，子公司是否继续经营，我理解不影响当前状况下可立即出售。但对于涉及的具体资产组应如何考虑？

回答人：chenyiwei
我目前的理解是：出售股权不需要标的公司停产停业，其经营可以延续，所以在当前状态下可出售；如果需出售单项资产或资产组（用于出租的除外），则必须先停用。

提问人：MPACC10 时间：2019-04-26 15:53:40
请教陈老师： 处置子公司股权，符合持有待售条件。合并报表中的应收账款列报金额如 1000 元（不包括持有待售中的应收款 50元）已经剔除了该子公司自身报表中的应收账款 50 元（该部分子公司自身报表应收款 50 元反应在持有待售资产中）。 但是根据持有待售准则，应收账款，金融资产等减值在资产负债表日应单独计提减值，该减值不受持有待售资产准则规定。
那么请问您
1.收账款附注中的分录披露是否只披露处子公司外的应收账款 1000 元以保持与资产负债表一致，
还是2.应将持有待售子公司应收账款 50 元也披露进来，再增加一行将该部分子公司应收账款 50 元转出至持有待售以保持和资产负债表1000 元一致？
或者其他披露方式？ 谢谢！

回答人：chenyiwei
个人倾向于第二种。